臺灣板橋地方法院刑事判決　　　　　　 96年度交易字第165號
公　訴　人　臺灣板橋地方法院檢察署檢察官
被　　　告　乙○○
上列被告因公共危險等案件，經檢察官提起公訴（96年度偵字第
886 號），嗣因被告於本院準備程序中就被訴事實為有罪之陳述
，本院告知被告簡式審判程序之旨，並聽取當事人之意見後，由
本院依簡式審判程序進行，判決如下：
    主  文
乙○○服用酒類，不能安全駕駛動力交通工具而駕駛，累犯，處
有期徒刑月，如易科罰金，以新臺幣壹仟元折算壹日。又因過
失傷害人，處拘役肆拾日，如易科罰金，以新臺幣壹仟元折算壹
日。
    事  實
一、乙○○曾因偽造貨幣案件，經臺灣高等法院臺中分院以86年
    度上訴字第1836號判處有期徒刑5 年確定，於民國91年6 月
    12日縮短刑期假釋出監，至93年12月21日保護管束期滿，假
    釋未經撤銷視為執行完畢。詎其猶不知悔改，明知服用酒類
    足以造成不能安全駕駛動力交通工具之危險，其於95年12月
    9 日4 時許，在臺北市○○○路某三溫暖處飲用酒類後，明
    知已達不能安全駕駛動力交通工具之程度，竟仍貿然駕駛車
    牌號碼2P－8696號自小客車至臺北縣板橋市訪友，嗣於同日
    10時10分許，欲返家而自臺北縣板橋市往臺北市方向（由南
    往北方向）行駛，行至臺北縣板橋市萬板橋上時，明知汽車
    行駛在劃有分向限制線之路段，不得駛入來車之車道內，而
    依當時情形並無不能注意，竟因酒後意識不清，無法正確判
    斷車前狀況及適切駕駛，以致疏未注意失控跨越分向限制線
    駛入對向車道，適有甲○○騎乘車牌號碼A2X －229 號重機
    車沿萬板橋自臺北市往板橋市方向（由北往南方向）之慢車
    道通過該處，而遭乙○○所駕車輛跨越分隔島並翻覆後撞擊
    壓倒，致甲○○受有後頭部皮下血腫、左右手背部擦傷及左
    小腿擦傷等傷害。而乙○○肇事後在未被有偵查權之公務員
    或機關發覺其為犯嫌前，留在事故現場向到場處理之警員自
    承為肇事之人，進而接受裁判。嗣經警當場測得乙○○呼氣
    酒精濃度為每公升0.65毫克。
二、案經甲○○訴由臺北縣政府警察局海山分局報請臺灣板橋地
    方法院檢察署檢察官偵查起訴。
    理  由
一、查本件被告乙○○所犯並非死刑、無期徒刑、最輕本刑為三
    年以上有徒刑之罪或高等法院管轄第一審案件，而其於準備
    程序進行中，被告先就被訴事實為有罪之陳述，經法官告知
    簡式審判程序之旨，並聽取公訴人及被告之意見後，本院認
    適宜改依簡式審判程序進行，爰依刑事訴訟法第273 條之1
    第1 項規定，由本院裁定進行簡式審判程序，合先敘明。
二、上揭事實，業據被告乙○○於警詢、偵查及本院審理時坦承
    不諱，核與告訴人甲○○於警詢、偵查及本院審理時指述之
    情節相符，並有道路交通事故調查報告表(一)、(二)各乙紙、聯
    合醫院和平院區出具之診斷證明書1 紙、交通事故現場相片
    12幀、被告之呼氣酒精濃度測定紀錄表、刑法第185 條之3
    案件測試觀察紀錄表各1 份在卷可資佐證。又依上開現場照
    片所示，肇事地點係劃有分向限制線之路段。按汽車行駛時
    ，駕駛人應注意車前狀況，並隨時採取必要之安全措施，且
    汽車在劃有分向限制線之路段，不得駛入來車之車道內，道
    路交通安全規則第94條第3 項、第97條第1 項第2 款、第2
    項分別定有明文，被告於前揭時、地駕駛車輛，應注意能注
    意而不注意上開規定，以致肇事，被告之行為自有過失，被
    告過失行為與告訴人之傷害間復具有相當因果關係，是以，
    本案事證已甚明確，被告犯行堪以認定。
三、核被告所為，係犯刑法第185 條之3 服用酒類不能安全駕駛
    動力交通工具而駕駛罪，及同法第284 條第1 項前段之過失
    傷害罪。被告所犯上開二罪，犯意各別，行為互殊，應予分
    論併罰。又被告於肇事後未被有偵查權之公務員或機關發覺
    其為犯嫌前，留在事故現場向到場處理之警員自承為肇事之
    人，進而接受裁判，此有臺北縣政府警察局道路交通事故肇
    事人自首情形紀錄表，故被告所犯上開過失傷害犯行部分，
    合乎自首之要件，爰依刑法第62條前段規定減輕其刑。又查
    ，被告曾因偽造貨幣案件，經臺灣高等法院臺中分院以86年
    度上訴字第1836號判處有期徒刑5 年確定，於91年6 月12日
    縮短刑期假釋出監，至93年12月21日保護管束期滿，假釋未
    經撤銷視為執行完畢，此有臺灣高等法院被告前案紀錄表在
    卷可稽，被告於五年內故意再犯有期徒刑以上之本件服用酒
    類不能安全駕駛動力交通工具而駕駛罪部分，為累犯，應依
    刑法第47條第1 項之規定加重其刑。爰審酌被告明知酒精成
    分對人之意識能力具有不良影響，酒後駕車對一般往來之公
    眾及駕駛人本身皆具有高度之危險性，既漠視自身安危，尤
    枉顧公眾安全，於服用酒類，酒後呼氣酒精濃度達每公升0.
    65毫克，已處於不能安全駕駛動力交通工具之狀態，仍駕駛
    車輛行駛於道路上，顯已對整體交通安全危害甚大，並已肇
    事造成告訴人身體之傷害，並兼衡被告犯罪後雖坦承犯行，
    惟其仍未能賠償告訴人之損害以達成和解等等一切情狀，各
    量處如主文所示之刑，並諭知易科罰金之折算標準，以示懲
    儆。
據上論斷，應依刑事訴訟法第273 條之1 第1 項、第299 條第1
項前段，刑法第185 條之3 、第284 條第1 項前段、第62條、第
47條第1 項、第41條第1 項前段，刑法施行法第1 條之1 ，判決
如主文。
本案經檢察官鄧媛到庭執行職務。
中　　華　　民　　國　　96　　年　　5 　　月　　17　　日
                  交通法庭法  官  林　淑　婷
以上正本證明與原本無異。
如不服本判決，應於判決送達後10日內向本院提出上訴狀 (應附
繕本)， 上訴於臺灣高等法院。
                          書記官  林  金  良
中　　華　　民　　國　　96　　年　　5 　　月　　17　　日
附錄本案論罪科刑法條
刑法第185 條之3 ：
服用毒品、麻醉藥品、酒類或其他相類之物，不能安全駕駛動力
交通工具而駕駛者，處一年以下有期徒刑、拘役或三萬元以下罰
金。
刑法第284條第1項
因過失傷害人者，處六月以下有期徒刑、拘役或五百元以下罰金
，致重傷者，處一年以下有期徒刑、拘役或五百元以下罰金。
